【裁判字號】    97,訴,983
【裁判日期】    970813
【裁判案由】    違反槍砲彈藥刀械管制條例
【裁判全文】
臺灣臺南地方法院刑事判決               97年度訴字第983號
公  訴  人  臺灣臺南地方法院檢察署檢察官
被      告  丁○○
指定辯護人  本院公設辯護人  乙○○
被      告  甲○○
選任辯護人  江信賢律師
            熊家興律師
            曾靖雯律師
上列被告因違反槍砲彈藥刀械管制條例案件，經檢察官提起公訴
（97年度偵字第5605號），本院判決如下：
    主  文
丁○○未經許可，寄藏手槍，處有期徒刑伍年貳月，併科罰金新
台幣拾貳萬元，罰金如易服勞役，以新台幣壹仟元折算壹日。扣
案如附表編號1至5所示之手槍及驗餘子彈均沒收。
甲○○未經許可，寄藏具有殺傷力之子彈，處有期徒刑陸月，併
科罰金新臺幣伍萬元，有期徒刑如易科罰金，以新臺幣壹仟元折
算壹日，罰金如易服勞役，以新臺幣壹仟元折算壹日，扣案如附
表編號4、5所示之驗餘子彈均沒收。
    事  實
一、丁○○於民國88年間，受其友人綽號「良哥」男子之委託，
    代為保管如附表所示之手槍、子彈及已另行試射之有無殺傷
    力不明之子彈4顆，而未經許可寄藏具有殺傷力之手槍、子
    彈（如附表編號2至5所示之子彈）。丁○○嗣於96年9月間
    ，在甲○○位於臺南市○○路245巷31號住處，將如附表編
    號4至6所示之子彈交予甲○○保管，甲○○因而未經許可寄
    藏具有殺傷力之子彈（如附表編號4至5所示之子彈）。丁○
    ○並於96年10月間，將如附表編號1至3所示之手槍及子彈，
    置放在其所任職之位於臺南市○○○路○段424號凱旋門理容
    院之保險櫃內。嗣經警於97年4月3日持本院所核發之搜索票
    ，分別在臺南市○○○路○段424號丁○○所任職之凱旋門理
    容院辦公室之保險櫃內，扣得如附表編號1至3所示之手槍、
    子彈；另在甲○○臺南市○○區○○路245巷31號住處3樓房
    間抽屜內，扣得如附表編號4至6所示之子彈。
二、案經高雄市政府警察局移送臺灣臺南地方法院檢察署偵查起
    訴。
    理  由
壹、程序方面：
    按被告以外之人於審判外之言詞或書面陳述，除法律有規定
    者外，不得作為證據；又被告以外之人於審判外之陳述，雖
    不符合同法第159條之1至第159條之4之規定，但經當事人於
    審判程序同意作為證據，法院審酌該言詞陳述或書面陳述作
    成時之情況，認為適當者，亦得為證據；又當事人、代理人
    或辯護人於法院調查證據時，知有第159條第1項不得為證據
    之情形，而未於言詞辯論終結前聲明異議者，視為有前項之
    同意，刑事訴訟法第159條第1項及第159條之5分別定有明文
    。本件證人即共同被告甲○○、丁○○警詢中之供述部分，
    當事人及辯護人於本院準備程序及審判期日中均未予爭執，
    且迄至言詞辯論終結前亦未再聲明異議，本院審酌該等言詞
    陳述及書面陳述作成時之情況，並無不宜作為證據之情事，
    依刑事訴訟法第159條之5之規定，自得作為證據，合先敘明
    。
貳、實體方面：
一、前揭事實，業據被告丁○○與甲○○於警詢、偵查及本院審
    理時坦承不諱，核與證人即共同被告甲○○、丁○○所述情
    節相符，並有如附表所示之手槍、子彈扣案可資佐證。上開
    扣案之手槍及子彈，經送請內政部警政署刑事警察局鑑定結
    果，如附表註欄所載此有該局97年5月16日刑鑑字第0970057
    659號槍彈鑑定書1紙在卷足憑。綜上，本件事證明確，被告
    等前開犯行均堪認定，應依法論科。
二、核被告丁○○所為，係違反槍砲彈藥刀械管制條例第7條第4
    項未經許可寄藏手槍罪、同法第12條第4項未經許可寄藏子
    彈罪。按寄藏乃受人委託保管，其保管本身之持有，乃寄藏
    之當然結果，且其間亦無中斷之情形，則被告持有手槍、子
    彈之行為自應為寄藏行為所吸收，不另論罪。被告丁○○以
    一寄藏行為同時寄藏制式手槍及子彈之行為，為一行為觸犯
    數罪名之想像競合犯，應依刑法第55條前段規定，從重依槍
    砲彈藥刀械管制條例第7條第4項未經許可寄藏制式手槍罪處
    斷。被告甲○○未經許可寄藏子彈，所為係犯槍砲彈藥刀械
    管制條例第12條第4項之寄藏子彈罪。爰審酌被告丁○○、
    甲○○寄藏手槍、子彈及寄藏子彈行為已對於社會治安及他
    人安全造成潛在危害，惟未供其他犯罪使用，所生危害非重
    ，且犯罪後均能坦白承認，態度良好等一切情狀，分別量處
    如主文所示之刑，並就併科罰金部分，分別諭知易服勞役之
    折算標準。另被告甲○○所處有期徒刑部份，並諭知易科罰
    金之折算標準示懲。
三、扣案如附表編號1至5所示之手槍及驗餘子彈，屬違禁物，應
    依刑法第38條第1項第1款之規定予以沒收。至於鑑驗試射之
    子彈部分因業經試射，已非具殺傷力之子彈而失其違禁性，
    均非屬違禁物，爰不為沒收之諭知，附此敘明。
據上論斷，應依刑事訴訟法第299條第1項前段，槍砲彈藥刀械管
制條例第7條第4項、第12條第4項，刑法第11條前段、第55條、
第41條第1項前段、第42條第2項、第38條第1項第1款，判決如主
文。
本案經檢察官丙○○到庭執行職務
中    華    民    國    97    年    8    月    13    日
                    刑事第四庭審判長法  官   鄭文祺
                                    法  官   許蕙蘭
                                    法  官   黃翰義
以上正本證明與原本無異。
如不服本判決應於收受本判決後10日內向本院提出上訴書狀，並
應敘述具體理由。如未敘述上訴理由者，應於上訴期間屆滿後20
日內向本院補提理由書狀（均須按他造當事人之人數附繕本）「
切勿逕送上級法院」。
                                    書記官   黃雅雲
中    華    民    國    97    年    8     月    13    日
附錄本案論罪科刑法條全文：
槍砲彈藥刀械管制條例第7條
未經許可，製造、販賣或運輸火砲、肩射武器、機關槍、衝鋒槍
、卡柄槍、自動步槍、普通步槍、馬槍、手槍或各類砲彈、炸彈
、爆裂物者，處死刑、無期徒刑或7年以上有期徒刑；處徒刑者
，併科新台幣3千萬元以下罰金。
未經許可，轉讓、出租或出借前項所列槍砲、彈藥者，處無期徒
刑或5年以上有期徒刑，併科新台幣 1 千萬元以下罰金。
意圖供自己或他人犯罪之用，而犯前二項之罪者，處死刑或無期
徒刑；處徒刑者，併科新台幣 5 千萬元以下罰金。
未經許可，持有、寄藏或意圖販賣而陳列第1項所列槍砲、彈藥
者，處5年以上有期徒刑，併科新台幣1千萬元以下罰金。
第1項至第3項之未遂犯罰之。
槍砲彈藥刀械管制條例第12條
未經許可，製造、販賣或運輸子彈者，處1年以上7年以下有期徒
刑，併科新台幣500萬元以下罰金。
未經許可，轉讓、出租或出借子彈者，處6月以上5年以下有期徒
刑，併科新台幣300萬元以下罰金。
意圖供自己或他人犯罪之用，而犯前二項之罪者，處3年以上10
年以下有期徒刑，併科新台幣700萬元以下罰金。
未經許可，持有、寄藏或意圖販賣而陳列子彈者，處5年以下有
期徒刑，併科新台幣300萬元以下罰金。
第1項至第3項之未遂犯罰之。
附表：
┌─┬───────────┬───┬────────┐
│編│  名              稱  │數  量│  備        註  │
│號│                      │      │                │
├─┼───────────┼───┼────────┤
│1 │義大利BERETTA廠92FS型 │1把   │經鑑定認係口徑9 │
│  │半自動制式手槍（含彈  │      │mm制式半自動手槍│
│  │匣壹個；槍枝管制編號：│      │，為義大利BERETT│
│  │0000000000）          │      │A廠92FS型，槍號 │
│  │                      │      │為BER231839Z，槍│
│  │                      │      │管內具6條右旋來 │
│  │                      │      │復線，擊發功能正│
│  │                      │      │常，可供擊發同口│
│  │                      │      │徑制式子彈使用，│
│  │                      │      │認具殺傷力。    │
├─┼───────────┼───┼────────┤
│2 │制式子彈              │8顆   │經鑑定認均係口徑│
│  │                      │（鑑定│9mm制式子彈，採 │
│  │                      │試射後│樣3顆試射，可擊 │
│  │                      │餘5顆 │發，認具殺傷力。│
│  │                      │）    │                │
├─┼───────────┼───┼────────┤
│3 │非制式子彈            │1顆   │經鑑定認係非制式│
│  │                      │（鑑定│子彈，由金屬彈殼│
│  │                      │試射後│組合直徑8.8mm金 │
│  │                      │餘0顆 │屬彈頭而成，經試│
│  │                      │）    │射，可擊發，認具│
│  │                      │      │殺傷力。        │
├─┼───────────┼───┼────────┤
│4 │制式子彈              │14顆  │經鑑定認均係口徑│
│  │                      │（鑑定│9mm制式子彈，採 │
│  │                      │試射後│樣5顆試射，可擊 │
│  │                      │餘9顆 │發，認具殺傷力。│
│  │                      │）    │                │
├─┼───────────┼───┼────────┤
│5 │非制式子彈            │3顆   │經鑑定認係非制式│
│  │                      │（鑑定│子彈，由金屬彈殼│
│  │                      │試射後│組合直徑8.7±0.5│
│  │                      │餘2顆 │mm金屬彈頭而成，│
│  │                      │）    │採樣1顆試射，可 │
│  │                      │      │擊發，認具殺傷力│
│  │                      │      │。              │
├─┼───────────┼───┼────────┤
│6 │制式子彈              │1顆   │經鑑定認係口徑  │
│  │                      │（鑑定│0.32吋制式子彈，│
│  │                      │試射後│經試射，雖可擊發│
│  │                      │餘0顆 │，惟其發射動能不│
│  │                      │）    │足，認不具殺傷力│
│  │                      │      │。              │
└─┴───────────┴───┴────────┘


司法院資訊處製作；財團法人民間司法改革基金會備份。
